---
title: "Ejercicio Evaluación Final"
output:
  html_notebook: default
  pdf_document: default
---

# Ejercicio

Se facilitan los siguientes datos para crear un data.frame “personas”.

- 3 personas, por lo tanto, hay 3 id_persona que irán del 1 al 3.
- Los nombres de las personas son “John”, “Kirk”, “AJ”.
- Sus edades son: 21, 27, 18.

Se pide:

- Una vez construido, se debe mostrar el data.frame personas.
- Mostrar su estructura.
- Chequear las primeras filas.
- Chequear las últimas filas.
- Obtener datos según fila y columnas:
  - Primera fila, segunda columna.
  - Primera fila, columna usando nombre
  - Obtener los datos de la primera fila.
  - Obtener los datos de una columna.
- Mostrar el número de filas y de columnas que hay en el data.frame
- Ordenar el data.frame por la edad.

### Creación del fataframe
```{r}
#Se crean vectores con los valores.
id_persona<- c(1:3)
nombre<- c("John", "Kirk", "AJ")
edad<- c(21,27,18)

df<-data.frame(id_persona,nombre,edad)
```
### Mostrar el dataframe
```{r}
df
```
### Mostrar su estructura
```{r}
str(df)
```
### Chequear primeras filas
```{r}
head(df,2)
```
### Chequear últimas filas
```{r}
tail(df,2)
```
### Obtener datos
```{r}
#Primera fila, segunda columna
df[1,2]

#primera fila, primera(se supone porque no viene en el enunciado, está mal redactado) usando nombre
df[1,"id_persona"]

#Obtener datos de la primera fila
df[1, ]

#Obtener datos de una columna
df[ ,3]
```
### Mostrar el número de filas y columnas que hay en el dataframe
```{r}
dim(df)
```
### Ordenar el dataframe por la edad
```{r}
df_ordenado<-df[order(df$edad), ]
df_ordenado
```

