---
title: "Data Frames"
output: html_notebook
---
# Caso práctico 1
Crear un data.frame con los siguientes datos:

- Producto="Zumo", "Queso", "Yogurt"
- Seccion = "Bebidas", "Productos lácteos", "Productos lácteos"
- Unidades =2, 1, 10

a. Mostar el data.frame que se ha creado con el  nombre super.
b. Mostrar la primera fila del data.frame, usando la función específica para ello head.
c. Mostrar las unidades que hay en el super.
d. Mostrar los productos que hay en el super

```{r}
Producto <- c("Zumo", "Queso", "Yogurt")
Seccion <- c("Bebidas", "Productos lácteos", "Productos lácteos")
Unidades <- c(2,1,10)

super <- data.frame(producto=Producto, seccion=Seccion, unidades=Unidades)
super
```
```{r}
head(super,1)
```
```{r}
super[,3]
super$producto
```
# Caso practico 2
## Ejercicio 1

Se facilitan los siguientes datos para crear un data.frame llamado “empleados”:

- Generar el id_empleado que sean números del 1 al 5.
- Los nombres de los empleados son "Rick","Dan","Michelle","Ryan","Gary".
- El salario de los empleados: 623.3,515.2,611.0,729.0,843.25

Una vez construido, se debe mostrar el data.frame “empleados”.

```{r}
id_empleado <- seq(1:5)
nombre_empleado <- c("Rick","Dan","Michelle","Ryan","Gary")
salario <- c(623.3,515.2,611.0,729.0,843.25)

empleados <- data.frame(id=id_empleado, nombre=nombre_empleado, salario=salario)
empleados
```
## Ejercicio 2
A partir del data.frame creado en el ejercicio anterior, se deben realizar las distintas operaciones:

a. Extraer las dos primeras filas.
b. Visualizar la 3ª, 5ª fila con la 1ª y 3ª columna
c. Añadir al data.frame del ejercicio 1 un nuevo vector llamado “departamento”: "IT","Operations","IT","HR","Finance".

```{r}
empleados[c(1,2),]
```
```{r}
empleados[c(3,5),c(1,3)]
```
```{r}
empleados_copia<-empleados
empleados_copia$departamento <- c("IT","Operations","IT","HR","Finance")
empleados_copia
str(empleados_copia)
```

