---
title: "Estructuras de Control"
output: html_notebook
---
# Caso práctico 1
## Ejercicio 1
Indicar si es un número par o impar.
```{r}
x <- 5
if (x %% 2 == 0) {
  print("x es par")
} else {
  print("x es impar")
}
```
## Ejercicio 2
Dados los vectores: v= (12, -3, 5 ,18.7) y w= (12, 0.25, 77, exp(2))

- Obtener la suma de los dos vectores mediante bucles y comprobarlo empleando v+w.
- Obtener la suma de las componentes del vector v y almacenarlos en C.
```{r}
v <- c(12, -3, 5, 18.7)
w <- c(12, 0.25, 77, exp(2))

s = 0
n <- length(v)
for (i in 1:n) {
  s[i] <- v[i]+w[i]
}

s

v+w
```
```{r}
c <- 0
n <- length(v)
for(i in 1:n){
  c <- c+v[i]
  }

c
```
# Caso práctico 2
## Ejercicio 1
Determinar el signo de un número: positivo, negativo o nulo
```{r}
x<-5 
if (x>0) {
  "es positivo"
} else if (x<0) {
  "es negativo"
} else {
  "es cero"
}
```
## Ejercicio 2
Generar una secuencia de números del 1 al 10. Cuando llegue al 4, se debe romper la secuencia con un break. Mientras no sea así, pintar los valores por pantalla.
```{r}
for (y in 1:10) {
  if(y==4){
    break
  } else {
    print(y)
  }
}
```








