---
title: "02Vectores"
output: html_notebook
---
# Caso practico 1
## Ejercicio 1
Crear un vector que tenga 7 veces repetido el número 11,también crearemos un vector que generar números del 1 al 15 saltando cifras de 2 en 2

Unir los dos vectores en un llamado result= (1,3,5,7,9,11,13,15,11,11,11,11,11,11), se debe obtener el valor del vector en la posición 5 y crear un vector p de la posición de 5 al 10.

```{r}
v1 <- rep(11,7)
v2 <- seq(1,15,by=2)
result<- c(v2,v1)
result[5]
p<-result[5:10]
```
## Ejercicio 2
- Generar un vector de 12 elementos llamado "meses", para que se asigne numéricamente del 1 al 12 los doce meses del año
- Visualizar el vector: [1] 1 2 3 4 5 6 7 8 9 10 11 12
- Relacionar los números anteriores con los meses en letras.
- Si está bien hecho el paso anterior y se visualiza “meses”: 

Ene Feb Mar Abr May Jun Jul Ago Sep Oct Nov Dic

1 2 3 4 5 6 7 8 9 10 11 12

```{r}
meses <- c(1:12)
names(meses) <- month.abb
meses
```
# Caso practico 1
## Ejercicio 1
Crear un vector formado por números del 1 al 10 y comprobar que devuelve las siguientes extracciones de datos.

- x[3];
- x[-3];
- x[c(1,5,7)]

```{r}
x<-c(1:10)
x
x[3]
x[-3]
x[c(1,5,7)]

```


## Ejercicio 2
Evaluar las siguientes generaciones de valores.

- seq (1,6)
- seq (1,6, by=0.5)
- seq (1,6, length=10)
- rep (1,5)
- rep (c (1,2),5)
- rep (1:4,2)

```{r}
seq(1,6)
seq(1,6, by=0.5)
seq(1,6, length=10)
rep(1,5)
rep(c(1,2),5)
rep(1:4,2)
```

## Ejercicio 3
Crear un vector utilizando la función seq para que genere el vector que se muestra a continuación.

- vector v= (1, 3, 5, 7, 9, 11, 13, 15).

```{r}
v<-seq(1,15, by=2)
v
```

## Ejercicio 4
Combinar el vector del ejercicio 3 y el vector que repita 7 veces el valor numérico 11.

- Resultado: m= (1,3,5,7,9,11,13,15,11,11,11,11,11,11,11).

```{r}
m=c(v,v1)
m
```
