---
title: "Fundamentos de R"
output: html_notebook
---

# Caso práctico 1
1. Crea un vector con la secuencia 1, 2, 3, 4, 5 de longitud 10.
2. Crea un array de dos dimensiones, de 10 elementos cada una, con los 20 primeros números pares del 0 al 40.
3. Crea una muestra de números aleatorios del 1 a 100 con repetición de longitud 10.
4. Crea un nuevo vector que sea el resultado de la suma fila a fila de cada dimensión del array.
5. Finalmente, crea un dataframe con todas las estructuras de datos creadas anteriormente y muestra el resumen estadístico del dataframe.

1. Crea un vector con la secuencia 1, 2, 3, 4, 5 de longitud 10.
```{r}
vec <- 1:10
vec
```
2. Crea un array de dos dimensiones, de 10 elementos cada una, con los 20 primeros números pares del 0 al 40.
```{r}
#Vector auxiliar para rellenar
aux.vec <- c()

#Bucle pares a vector
i<- 1
for (number in 0:40) {
  if (number %% 2  == 0) {
    aux.vec[i] <- number
    i<-i+1
  }
  else{
    next
  }
}

aux.vec
```
```{r}
#Crear array
arr <- array(aux.vec, dim=c(10,2))
arr
```
3. Crea una muestra de números aleatorios del 1 a 100 con repetición de longitud 10.
```{r}
muestra <- sample(1:100, 10, replace=T)
muestra
```
4. Crea un nuevo vector que sea el resultado de la suma fila a fila de cada dimensión del array.
```{r}
arr.sums <- rowSums(arr)
arr.sums
```
5. Finalmente, crea un dataframe con todas las estructuras de datos creadas anteriormente y muestra el resumen estadístico del dataframe.
```{r}
df <- data.frame("columna 1"=vec,"columna 2"=arr, "columna 3"=muestra, "columna 4"=arr.sums)
df

summary(df)
```

