---
title: "Listas"
output: html_notebook
---
# Caso practico 1
## Ejercicio 1

Crear una lista formada por los vectores.

- Edad: generar un vector con las edades aleatorias empezando por 10 hasta 40. Usar la función rnorm.
- Seguridad social: crear un vector que genere T o F por si tiene número o no. Para ello, repetir la secuencia de F, T 5 veces.

Mostrar la lista resultante.

```{r}
edad <- round(rnorm(10,40,10))
edad

SS <- rep(c(F,T),5)
SS

Lista <- list(Edad=edad, SeguroSocial=SS)
Lista
```
## Ejercicio 2

Indicar qué devuelve cada lista de las que tienes a continuación:

```{r}
Otra<-list(Numeros=1:20,Letras=letters[1:15])
Otra
```
# Caso practico 2
## Ejercicio 1
Crear una lista llamada familia con los siguientes campos:

- Padre="juan",

- Madre="maría",

- NumerodeHijos=3,
- Nombrehijos="Luis","Carlos","Eva"

- Edades=7, 5,3

- Ciudad="Madrid"
 

1. Mostrar la lista que se ha creado.

2. Mostrar el nombre del padre usando $.

3. Mostrar el nombre de la madre [[]].

4. Mostrar la cantidad de hijos que hay en la lista.

```{r}
familia = list(Padre="juan", Madre="maría", NumerodeHijos=3, Nombrehijos=c("Luis","Carlos","Eva"), Edades=c(7,5,3), Ciudad ="Madrid")
familia
```

```{r}

familia$Padre
familia[[2]]
familia[[3]]
familia[[4]][1] # Acceder dentro del vector
```
## Ejercicio 2
Crear una lista llamada familia2 con los siguientes campos:

- Hombre = "Pedro",

- Mujer = "María",

- Casados = TRUE,

- Numero. Hijos = 4,

- Edad. Hijos = 4, 7, 9, 2

- Nombre. Hijos='Hugo', 'Paco', 'Luis', 'Mary'


1. Mostrar la lista que se ha creado.

2. Mostrar el nombre del hombre y la mujer.

3. Mostrar la edad de los hijos.

4. Mostrar el nombre de los hijos.

```{r}
familia2 <- list(Hombre="Pedro", Mujer="María", Casados=T, numh=4, edadh=c(4,7,9,2), nomh=c("Hugo","Paco","Luis","Mary"))
familia2
```
```{r}
familia2[1:2]
familia2$edadh
familia2[[6]]
```