---
title: "Funciones"
output:
  pdf_document: default
  html_notebook: default
---
# Caso práctico 1
## Ejercicio 1
Crear una función llamada fcondición y realizar la siguiente comprobación: si x es menor a 5 toma el valor 0 y en caso contrario el valor 10.
```{r}
fcondicion <- function(x){
  if (x < 5) {
    0
  } else {
    10
  }
}

fcondicion(3)
fcondicion(7)

```
## Ejercicio 2
- Crear una función que pasándole un valor diga si es negativo à devuelve un 0.
- Si es menor o igual a 10 à devuelve el valor dividido entre 10.
- En cualquier otro caso devuelve un 1.

```{r}
f<-function (x) {
  if (x<0) {
    0
  } else {
      if (x<=10){
        x/10
      }
      else {
        1
      }
  }
}

f(-3)
f(4)
f(12)
```
# Caso práctico 2
## Ejercicio 1
Calcular la media entre dos números pasados a una función.

```{r}
media<-function (x,y) {
  return((x+y)/2)
}

media(4,5)
```
```{r}
# Valores indefinidos
media2<-function(...) {
  contador<-0
  valores<-c(...)
  for (i in valores){
    contador<-contador+i
  }
 contador/length(valores) 
}

media2(1:6)
```
## Ejercicio 2
Crear una función que calcule el valor absoluto de un parámetro pasado por argumento.
```{r}
absoluto<-function(x){
  if (x<0) {
    x*-1
  } else{
    x
  }
}

absoluto(-2)
absoluto(5)
```
```{r}
absoluto2<-function(x) {
  abs(x)
}

absoluto2(-3)
absoluto2(6)
```