---
title: "Matrices en R"
output: html_notebook
---
# Caso practico 1
## Ejercicio 1
Crear una matriz como la siguiente:

     [, 1] [, 2] [, 3]

[1,]    1    8     3

[2,]    5    1     2

- Primer elemento de la primera columna.
- Segunda fila, tercera columna.
- Primera fila.
- Segunda columna.
- Primera y segunda columna, primera fila.
- Primera y tercera columna, segunda fila.
- Todas las columnas excepto la segunda.

```{r}
matriz <- matrix(c(1,8,3,5,1,2), ncol=3, byrow=TRUE)
matriz
```
```{r}
matriz[1,1]
matriz[2,3]
matriz[1,]
matriz[,2]
matriz[1,c(1,2)]
matriz[2,c(1,3)]
matriz[,-2]

```
## Ejercicio 2
Crear vectores para las columnas de la matriz:

warner <- c(20, 20, 16, 17, 17, 22, 17, 18, 19)

disney <- c(11, 13, 11, 8, 12, 11, 12, 8, 10)

fox <- c(18, 15, 15, 15, 16, 17, 15, 13, 11)

- Crear una matriz llamada compañiascine a partir de vectores antes anteriores.
- Imprimir el contenido de la matriz.

```{r}
warner <- c(20, 20, 16, 17, 17, 22, 17, 18, 19)
disney <- c(11, 13, 11, 8, 12, 11, 12, 8, 10)
fox <- c(18, 15, 15, 15, 16, 17, 15, 13, 11)

compañiascine <- matrix(c(warner,disney,fox), ncol=3, dimnames = list(c(),c("Warner","Disney","Fox")))
compañiascine
```
# Caso Practico 2
## Ejercicio 1
Crear una matriz 3 x 2, como la siguiente:

     [, 1] [, 2] 

[1,]    1    4     

[2,]    2    5 

[3,]    3    6

De ella, se quiere ver:

a. Número de elementos de x
b. Tipo de datos de la matriz x
c. Dimensiones de la matriz x
d. Nombre de las filas de la matriz
e. Nombre de las columnas de la matriz

```{r}
x <- matrix(c(1,2,3,4,5,6), ncol=2)
x
```
```{r}
typeof(x)
dim(x)
rownames(x)
colnames(x)
```
## Ejercicio 2
Se debe crear la siguiente matriz:

 

     Edad  Peso  Altura  
Paco   20    65     174

Pepe   22    70     180

Kiko   19    68     170

a. Edades de todas las personas
b. Datos de “Pepe"
c. Edad y altura de todas las personas
d. Mostrar los nombres de filas y cols.

```{r}
e <- c(20,22,19)
p <- c(65,70,68)
a <- c(174,180,170)

m<-matrix(c(e,p,a), ncol=3,
          dimnames = list(
            c("Paco","Pepe","Kiko"),c("Edad","Peso","Altura")
          ))
m
```
```{r}
m[,"Edad"]
m["Pepe",]
m[,c("Edad","Altura")]
colnames(m)
rownames(m)
```

